---
title: "Hjemmelekse sesjon 2"
author: "Thomas Jebsen"
date: "19 10 2019"
output: html_document
---

```{r setup, include=FALSE}
knitr::opts_chunk$set(echo = TRUE)



# JP:
# Hei! Veldig mye bra her! Helt ok at du hopper over en del av de enklere oppgavene
# pga dårlig tid, særlig når du åpenbart har fått til de fleste som er litt vanskeligere.
# 
# Jeg har lagt til noen kommentarer under markert med "JP". Håper de er nyttige!
# 
# Ta gjerne en titt på løsningsforslaget til oppgave 19. Tror du kunne
# fått dem til med litt mer tid. 


```

# Oppgave 2

```{r}
# Eksempel:
x <- c(10, 20, 30)

trekk_fra_tre <- function(x) {
  x - 3
}

trekk_fra_tre(x)

# Nye variabler:
x <- c(1, 2, 3, 10)
y <- c(4, 5, 6, 23)


# Oppgave 2.1:
sum_to_tall <- function(x, y) {
  x + y
}


sum_to_tall(x, y)

```
## Oppgave 2.2:
```{r}

gange_to_tall <- function(x, y){
  x * y
}

gange_to_tall(x, y)
```
## Oppgave 2.3:
```{r}
kvadrer_x <- function(x) {
  x^2
}

kvadrer_x()

```

Vi får her en feilmelding på at argumentet "x" mangler. Dette er fordi det ikke er gitt en standardverdi til funksjonen. En hotfix på dette, er å angi en standardverdi. Dersom funksjonen skal brukes mye, kan det hjelpe å legge til andre feilmeldinger dersom brukeren feks. forsøke å gi funksjonen en string i stedet for tall

```{r}

# JP:
# Godt svar!

```


```{r}
kvadrer_x <- function(x = 2) {
  x^2
}

kvadrer_x()
```

## Oppgave 2.4:

I help-filen kan vi lese at man kan velge en av tre metoder: "pearson", "kendall" og "spearman". Det vil si at vi kan benytte en av de tre forskjellige metodene for å regne korrelasjonen. Det er "pearson" som benyttes dersom ikke "kendall" eller "spearman" er spesifisert.

## Oppgave 2.5:

```{r}
finnes_to <- function(x){
  if(2 %in% x){
    return(TRUE)
  }
  FALSE
}

finnes_to(x)
finnes_to(y)

# JP:
# Grei løsning, men husk at "2 %in% x" allerede gir TRUE eller FALSE. Derfor trenger
# man ikke ha det i en if-statement som kun returnerer TRUE eller FALSE. 
# Kun "2 %in% x" ville gitt en funksjon som var enklere å lese.

```

## Oppgave 2.6:

Dersom man benytter samme navn som base-funksjoner (eller funksjoner fra andre pakke), overskriver man den funksjonen som ligger der. Det innebærer at man ikke kan benytte de funksjonene på normal måte i etterkant. Det samme gjelder dataset, som mtcars.

## Oppgave 2.7: 
```{r}

er_partall <- function(x){
  if(x %% 2 == 0){
    return(TRUE)
  }
  FALSE
}

er_partall(8)
er_partall(7)

# JP:
# Samme kommentar som til "finnes_to"

```
Man trenger ikke funksjonen er_oddetall fordi dette kommer ut som FALSE dersom man ikke gir et partall til funksjonen

## Oppgave 2.8
ifelse er en vektorisert versjon av if. Dersom man har en funksjon som skal avbrytes eller benytte return(), anbefales det å benytte en kombinasjon av if og else. if else brukes i en funksjon eller loop, mens ifelse kan benyttes for en enkel logisk test 


```{r}
# Med ifelse må man gi tallet selv på forhånd, eller gi den som en variabel

er_partall_ny <- ifelse(8 %% 2 == 0, TRUE, FALSE)
er_partall_ny

er_partall_ny2 <- function(x){
  ifelse(x %% 2 == 0, return(TRUE), return(FALSE))
}

er_partall_ny2(8)
er_partall_ny2(9)

```

## Oppgave 2.9

```{r}

```



Hopper til oppgave 12 per nå, så fyller jeg evt inn mellomrommet senere

## Oppgave 12
```{r}
if (!require(quantmod)) {
  install.packages("quantmod")
}

if (!require(reshape)) {
  install.packages("reshape")
}

# Last ned aksjedata
quantmod::getSymbols(c("GOOGL", "AAPL", "FB"), from = "2019-01-01")

# Lag liste av dataframes. Gjør radnavn til kolonne med navn "Dato"
list_of_df <- map(.x = list(FB = FB, GOOGL = GOOGL, AAPL = AAPL), 
                  .f = ~(rownames_to_column(.data = as.data.frame(.), 
                                            var = "Dato")))

# Join alle dfs på Dato
df_stocks <- reshape::merge_recurse(list_of_df)


#Ny funksjon:
rescale_stocks <- function(columns) {
  if (class(columns) != "numeric") {
    return(columns)
  }
  columns <- as.vector(columns / columns[1]) * 100
  return(columns)
}

# Mapper like så godt på alle kolonner i stedet for å mutate:

df_stocks <- df_stocks %>% map_df(.f = rescale_stocks)

# Plot
df_stocks %>% 
  select(Dato, contains("Close")) %>% 
  pivot_longer(-Dato, names_to = "Stock", values_to = "Close_rescaled") %>% 
  ggplot(aes(x = as.Date(Dato), y = Close_rescaled, col = Stock, group = Stock)) + 
  geom_line() + 
  theme_bw()


# JP:
# Veldig bra! 

```

## Oppgave 13
```{r}

f1 <- function(string, prefix) {
  substr(string, 1, nchar(prefix)) == prefix
}

# Nytt navn:
check_first_char <- f1


f2 <- function(x) {
  if (length(x) <= 1) return(NULL)
  x[-length(x)]
}

# Nytt navn:
remove_last_object <- f2


f3 <- function(x, y) {
  rep(y, length.out = length(x))
}

# Nytt navn:
replicate_y_length_of_x <- f3

f4 <- function(x, y, z) {
  pmin(pmax(x, y), z)
}

# Nytt navn (veldig fornøyd med denne):
find_max_of_x_and_y_and_min_of_result_and_z <- f4

# JP:
# Hehe, informativt, men ikke akkurat vakkert navn

```

## Oppgave 14

```{r}



alphabet_soup <- function(x = NULL) {
  letters <- paste0(letters, collapse = ", ")
  letters <- gsub(", ", "", letters)
  paste0(x, letters, collapse = ", ")
}


calculate_var <- function(x) {
  x <- sqrt(var(x))
  return(x)
}

sd <- calculate_var(x)



x <- runif(100)
out <- vector("numeric", length(x))
out[1] <- x[1]
for (i in 2:length(x)) {
  out[i] <- out[i - 1] + x[i]
}


cum <- function(x) {
  x <- cumsum(x)
  return(x)
}

cum(x)

```


## Oppgave 15

```{r}
gange_to_tall <- function(x, y){
  checkmate::asInteger(c(x, y))
  x * y
}

gange_to_tall("z", 4)

# JP:
# Flott at du tester ut checkmate! :) 
# Ps: tror forresten det er "assertInteger()" du er ut etter her.
# 
# Tips: Ofte er det bedre å sjekke for "numeric" heller enn "integer" eller 
# "double" --> numeric er mindre streng, og R bryr seg sjeldent med forskjellen
# på integer og double. 
# 

```


## Oppgave 16

```{r}

x <- runif(100)

find_max <- function(x){
  y <- x - max(x)
  z <- which(y == 0)
  return(z)
}

find_max(x)
which.max(x)

# JP:
# Veldig lur løsning! 
# Merk at funksjonen din vil returnere alle verdier som er lik den høyeste, mens
# which.max() bare returnerer den første. Eksempel:
# find_max(c(1, 2, 3, 3))
# which.max(c(1, 2, 3, 3))
# 
# Her kommer det an på hva man skal bruke funksjonen til. Dersom du bare vil returnere
# første som er lik maks (slik som which.max), så kan du fikse det med en "[1]" 
# i funksjonen din, slik: `which(y == 0)[1]`.
  
```


## Oppgave 17.1

```{r}

mt_cars_avg <- mtcars %>% map_df(.f= mean)

mt_cars_avg
```


## Oppgave 17.2

```{r}
# Denne var litt tricky. Hopper litt videre

mt_cars_trim_avg <- map(mtcars, ~ .x %>% quantile(probs =  seq(0.1, 0.9))) 

# JP: 
# Se løsningsforslag. Den er ikke så tricky hvis man kjenner valgene til mean. 
# Tror du har tenkt litt for komplisert her :)  

```


## Oppgave 17.3

```{r}

flights <- nycflights13::flights

datatypes <- flights %>%  map(. , .f = class) 

datatypes

```


## Oppgave 17.5

```{r}

map(c(1,2,3,4), ~ .x * .x)

map(seq(1,10), ~ .x * .x)

```

## Oppgave 18

```{r}
x <- mtcars

nice_mean <- function(x){
 x %>% select_if(is.numeric) %>% summarise_all(mean) %>% DT::datatable()
}
x <- mtcars

nice_mean(x)


# JP:
# Absolutt en fin måte å vise tallene på med DT, særlig i R Markdown eller i Shiny. 


```

Se så fint det ble :)

## Oppgave 19

```{r}
if (!require(ranger)) {
  install.packages("ranger")
}
library(ranger)
mod_ranger <- ranger(Species ~ ., 
                     data = iris, 
                     importance = "permutation")


viktig <- importance(mod_ranger) 

ggplot(viktighet, aes(viktighet$`importance(mod_ranger)`)) +
  geom_bar()

```













