---
title: "Hjemmelekse sesjon 2"
author: "Thomas Jebsen"
date: "19 10 2019"
output: html_document
---

```{r setup, include=FALSE}
knitr::opts_chunk$set(echo = TRUE)
```

# Oppgave 2

```{r}
# Eksempel:
x <- c(10, 20, 30)

trekk_fra_tre <- function(x) {
  x - 3
}

trekk_fra_tre(x)

# Nye variabler:
x <- c(1, 2, 3, 10)
y <- c(4, 5, 6, 23)


# Oppgave 2.1:
sum_to_tall <- function(x, y) {
  x + y
}


sum_to_tall(x, y)

```
## Oppgave 2.2:
```{r}

gange_to_tall <- function(x, y){
  x * y
}

gange_to_tall(x, y)
```
## Oppgave 2.3:
```{r}
kvadrer_x <- function(x) {
  x^2
}

kvadrer_x()

```

Vi får her en feilmelding på at argumentet "x" mangler. Dette er fordi det ikke er gitt en standardverdi til funksjonen. En hotfix på dette, er å angi en standardverdi. Dersom funksjonen skal brukes mye, kan det hjelpe å legge til andre feilmeldinger dersom brukeren feks. forsøke å gi funksjonen en string i stedet for tall

```{r}
kvadrer_x <- function(x = 2) {
  x^2
}

kvadrer_x()
```

## Oppgave 2.4:

I help-filen kan vi lese at man kan velge en av tre metoder: "pearson", "kendall" og "spearman". Det vil si at vi kan benytte en av de tre forskjellige metodene for å regne korrelasjonen. Det er "pearson" som benyttes dersom ikke "kendall" eller "spearman" er spesifisert.

## Oppgave 2.5:

```{r}
finnes_to <- function(x){
  if(2 %in% x){
    return(TRUE)
  }
  FALSE
}

finnes_to(x)
finnes_to(y)
```

## Oppgave 2.6:

Dersom man benytter samme navn som base-funksjoner (eller funksjoner fra andre pakke), overskriver man den funksjonen som ligger der. Det innebærer at man ikke kan benytte de funksjonene på normal måte i etterkant. Det samme gjelder dataset, som mtcars.

## Oppgave 2.7: 
```{r}

er_partall <- function(x){
  if(x %% 2 == 0){
    return(TRUE)
  }
  FALSE
}

er_partall(8)
er_partall(7)
```
Man trenger ikke funksjonen er_oddetall fordi dette kommer ut som FALSE dersom man ikke gir et partall til funksjonen

## Oppgave 2.8
ifelse er en vektorisert versjon av if. Dersom man har en funksjon som skal avbrytes eller benytte return(), anbefales det å benytte en kombinasjon av if og else. if else brukes i en funksjon eller loop, mens ifelse kan benyttes for en enkel logisk test 

```{r}
# Med ifelse må man gi tallet selv på forhånd, eller gi den som en variabel

er_partall_ny <- ifelse(8 %% 2 == 0, TRUE, FALSE)
er_partall_ny

er_partall_ny2 <- function(x){
  ifelse(x %% 2 == 0, return(TRUE), return(FALSE))
}

er_partall_ny2(8)
er_partall_ny2(9)

```

## Oppgave 2.9

```{r}

```











